Inventaris van het archief van de Dienst van de Opperofficier Personeel Koninklijke Landmacht (DOPKL), later Directie Personeel Koninklijke Landmacht (DPKL), 1970-1979 (1980) van het Ministerie van Defensie
Nationaal Archief, Den Haag
Het archief is ontstaan bij de secretarie van de Dienst van de Opperofficier Personeel Koninklijke Landmacht, later genaamd Directie Personeel Koninklijke Landmacht, gehuisvest in de Frederikkazerne te Den Haag. Het archief werd gevormd in twee vijf-jarenblokken, welke respectievelijk eindigde op 31 december 1974 en 31 december 1979. De totale omvang van het archief bedroeg voor de schoning en selectie 151 3/8 meter, verdeeld over een ongeclassificeerd deel (147 meter) en een geclassificeerd deel (4 3/8 meter). Het geclassificeerd deel werd echter wel gescheiden gehouden van het ongeclassificeerd deel en apart opgeslagen.
De archiefblokken werden in 1983 overgedragen aan het Limbo-archief (afgeleid van het Engelse woord limbo en oorspronkelijk bedoeld voor opslag van NAVO-archief) van de Afdeling Post- en Archiefzaken Koninklijke Landmacht. Dit archief was gehuisvest in de Frederikkazerne te Den Haag en had als taak het ingeleverde archief te schonen en gereed te maken voor inlevering bij het Centraal Archievendepot (CAD) van het Ministerie van Defensie. Dit laatste is echter nooit gebeurd aangezien tussentijds de Marine-, Landmacht- en Luchtmachtstaf elk een eigen semi-statisch archief kregen, die de door hen ingezamelde archieven zelf selecteerden en inventariseerden voor bedoelde overdracht aan het CAD.
De verwerving van het archief
Overbrenging van een overheidsarchief
De verwerving van het archief
Het archief is krachtens bepalingen van de Archiefwet overgebracht.
Inhoud en structuur van het archief
2.13
Inhoud
Het archief was voor het grootste deel geordend volgens het rubriekenstelsel, terwijl een klein aantal stukken was geordend volgens het dossierstelsel met behulp van het voor die jaren geldende registratuurplan. Het dossierstelsel was al voorgeschreven bij het Koninklijk Besluit van 2 oktober 1950, K 425, maar was bij de Dienst Opperofficier Personeel Koninklijke Landmacht uit het oogpunt van efficiëntie nooit toegepast.
Stukken betreffende één persoon, de zogenaamde "persoonsstukken" werden wel volgens het dossierstelsel geordend. Deze stukken kregen het registratienummer van de desbetreffende persoon. De aldus ontstane dossiers werden apart van de overige stukken bewaard en werden, nadat de desbetreffende persoon de dienst had verlaten, overgedragen aan het Bureau Registratie en Informatie Ontslagen Personeel te Kerkrade.
De inschrijving van de stukken geschiedde door middel van het fichedoorschrijfsysteem. De stukken werden voorzien van een correspondentienummer, dat voor wat betreft het ongeclassificeerd deel bestond uit een nummer beginnende met nummer 500.000. Was er reeds over het betreffende onderwerp voorgaande correspondentie aanwezig of kwam er vervolgcorrespondentie, dan werd het correspondentienummer voorzien van een schuine streep met daarachter een volgletter.
Voor wat betreft het geclassificeerd deel werden de stukken op gelijke wijze ingeschreven, echter nu gebruikmakend van een nummerserie beginnend met nummer 50.000.
Selectie en vernietiging
De vernietiging geschiedde aan de hand van de bij het besluit van de ministers van Cultuur, Recreatie en Maatschappelijk Werk en van Defensie van 30 december 1969, Dir. O.K.N., afd. O/M.A., nr. 154391 en de Afdeling Efficiency en Administratieve Organisatie, nr. 250.880/2B vastgestelde lijst van te vernietigen archiefbescheiden van het Ministerie van Defensie, laatstelijk gewijzigd bij besluit van de ministers van Welzijn, Volksgezondheid en Cultuur en van Defensie van 11 juni 1987, kenmerk MMA/Ar-1973I.
In 1989 werd bij het Semi-statisch Archief Koninklijke Landmacht van de Afdeling Secretariaten Koninklijke Landmacht, het voormalige Limbo-archief, begonnen met de selectie voor vernietiging van het archief. In 1990 was deze selectie gereed. De omvang van het ongeclassificeerd deel bedroeg toen 119 meter, waarvan 117 4/8 meter op termijn te vernietigen is. Het geclassificeerd deel was 3 5/8 meter, waarvan 3 4/8 meter op termijn te vernietigen is. In 1991 werd de resterende hoeveelheid van het archief geïnventariseerd en beschreven in deze inventaris.
In het archief ontbreken, behalve de persoonsstukken de volgende delen:
stukken van afdelingen die een eigen archief beheren: de afdelingen Individueel Carrière- en Plaatsingsbeleid, Individueel Beleid Reserve en Dienstplichtig Personeel, Personeelszorg, Centrale Personeels Informatieverzorging, de bureaus Beoordeling Officieren en Onderofficieren van de Afdeling Individuele Rechtspositie, alle afdelingen ressorterend onder de Inspecteur Geneeskundige Dienst Koninklijke Landmacht en het Selectiecentrum Koninklijke Landmacht
stukken betreffende de Raad van Opperofficieren
stukken betreffende de Commissie Officieren van Vakdiensten.
Van deze twee laatste wordt het secretariaat door de Directie Personeel Koninklijke Landmacht gevoerd. De archieven hiervan worden ieder in een eigen inventaris beschreven.
Aanwijzingen voor de gebruiker
Openbaarheidsbeperkingen
Volledig openbaar.
Materiële beperkingen
Aanvraaginstructie
Openbare archiefstukken kunnen online worden aangevraagd en gereserveerd. U kunt dit ook via de terminals in de studiezaal van het Nationaal Archief doen. Om te kunnen reserveren dient u de volgende stappen te volgen:
U maakt een profiel aan op www.gahetna.nl, en logt vervolgens in
Via de archiefinventaris (alleen de beschrijvingen met rode nummers) selecteert u het gewenste archiefstuk door op de knop 'Reserveren' te klikken
In het volgende scherm geeft u aan op welke dag u het archiefstuk wilt inzien
Indien u zich bevindt in de studiezaal en een tafelnummer heeft ontvangen kunt u dit nummer vermelden. Als u geen tafelnummer heeft kunt u tafelnummer 777 laten staan
Vervolgens bevestigt u uw reservering door deze te versturen.
Verwant materiaal
Beschikbaarheid van kopieën
Beschrijving van de series en archiefbestanddelen
- PLAATSVERVANGEND DIRECTEUR PERSONEEL KONINKLIJKE LANDMACHT., I.
  - Afdeling Controller., A.
    - Stukken betreffende de vredesinstructie voor de (plaatsvervangend) Opperofficier Personeel Koninklijke Landmacht, 1970; 1; 1 omslag
    - Stukken betreffende een controlesysteem voor ziek thuis blijvende militairen en de instelling van de Studiegroep Rapportage Ziekteverzuim, 1970-1979; 2; 1 omslag
    - Stukken betreffende de instelling en opheffing van de Projectgroep Couponadministratie alsmede de voortzetting en instelling van de Projectgroep Overname Couponadministratie, 1973-1975, 1979; 3; 1 omslag
    - Beschikking van de Opperofficier Personeel Koninklijke Landmacht houdende de instelling van de werkgroep Militair Hospitaal dr. A. Mathijsen (tevens opheffing van de Werkgroep Budgettering MHAM), 1975; 4; 1 stuk
    - Stukken betreffende de instelling, de werkinstructie en opheffing van de Werkgroep Interim regeling Mutatieprocedure RMP-systeem (Regeling Militair Personeel), 1975-1978; 5; 1 omslag
    - Stukken betreffende wijzigingen van de organisatie van de Dienst van de Opperofficier Personeel Koninklijke Landmacht/Directie Personeel Koninklijke Landmacht, 1975-1979 (1980); 6; 1 pak
    - Stukken betreffende de regeling inzake de bescherming van de persoonlijke levenssfeer van personen die geregistreerd zijn in een van de geautomatiseerde bestanden welke qua systeem vallen onder de verantwoordelijkheid van de Directie Personeel Koninklijke Landmacht, 1976-1979; 7; 1 omslag
    - Stukken betreffende de instelling van de Werkgroep Registratie Ziekteverzuimadministratie (RZV) en probleemanalyse rapport registratie arbeidsverzuim door ziekte, 1978, 1979; 8; 1 omslag
    - Stukken betreffende de jaarverslagen over 1977 en 1978 van de Directie Personeel Koninklijke Landmacht, 1978, 1979; 9; 1 omslag
    - Stukken betreffende orgaan- en functiebeschrijvingen van de Afdeling Burgerpersoneel van de Inspektie Geneeskundige Dienst Koninklijke Landmacht - Directie Personeel Koninklijke Landmacht, 1979; 10; 1 omslag
    - Nota van de voorzitter Stuurgroep Bestuurlijke Informatiesystemen DPKL aan het Comité Bestuurlijke Informatiesystemen KL inzake de instelling van de Projectgroep Documentatie Personeelssystemen, met bijlage., 1979; 11; 1 stuk
  - Projectgroep Automatisering Informatieverzorging op Personeelsgebied (AIP)., B.
    - Stukken betreffende de opheffing van de Projectgroep Automatisering Behoeftebepaling Dienstplichtigen per Lichtingsploeg en de voortzetting van de werkzaamheden door de nieuw ingestelde Projectgroep AIP, met instructie en rapporten, 1970-1979; 12, 65-67; 4 pakken
      - 1970 dec - 1978 april, 12
      - 1978 mei - 1978 juni 16, 65
      - 1978 juni 19 - 1978 juni 28, 66
      - 1978 juni 30 - 1979 okt., 67
    - Stukken betreffende de verwerking van ponsconcepten t.b.v. de proefconversie AIP met overzichten van plaatsen en data waar(op) de voorlichtingsbijeenkomsten voor de definitieve conversie AIP zullen worden gehouden, 1977; 13; 1 omslag
- SOUSCHEF PERSONEELSBELEID., II.
  - Afdeling Personeelsplannen., A.
    - Beschikkingen houdende de oprichting en de opheffing van de Werkgroep Vrijwilligers met Tijdelijke Verbintenis, 1970, 1971; 14; 1 omslag
    - Stukken betreffende regelgeving voor dienstplichtigen van de Troepenmacht in Suriname (TRIS) en de overgang naar de Surinaamse Krijgsmacht, 1970-1977; 27
    - Stukken betreffende de instelling en opheffing van de Werkgroep Administratief en Beheerspersoneel, 1970-1978; 15; 1 omslag
    - Stukken betreffende het dienstverband en de opleidingen van Technisch Specialisten, 1970-1979 (1980); 31
    - Stukken betreffende de Landmachtorder houdende het voorschrift opleiding tot officier-maatschappelijk werker, 1971; 16; 1 omslag
    - Stukken betreffende richtlijnen voor de verdeling van diverse functies, 1971; 17; 1 omslag
    - Stukken betreffende de instelling van de opleiding voor officieren bij de geneeskundige troepen aan de Koninklijke Militaire Academie, 1972-1976; 18; 1 omslag
    - Stukken betreffende de instelling, benoeming leden en opheffing van de Werkgroep Bevorderingsmogelijkheden voor Ranglijstkorporaals alsmede de vastgestelde regeling voor de inrichting van examens voor het verkrijgen van de rang wacht- of opperwachtmeester KMAR, 1974-1976; 53; 1 omslag
    - Stukken betreffende de opheffing van de MILVA - Geneeskundige Dienst, 1975-1979; 19; 1 omslag
    - Stukken betreffende het concept eindrapport "Loopbaanplannen voor de groep onderofficieren-instructeur", 1976; 20; 1 omslag
    - Stukken betreffende de instelling, opheffing en vergaderverslagen van de Werkgroep Bestandsverschillen en de Projectgroep Opheffing Personeelstekorten, 1977-1979; 21; 1 omslag
    - Vergaderverslagen van de ad hoc Werkgroep Werving- en Selectieaangelegenheden, 1979; 22; 1 omslag
    - Instellingsbeschikking en rapport van de Stuurgroep Leeftijdsontslag Militairen Koninklijke Landmacht/Koninklijke Marechaussee, 1979; 23; 1 omslag
  - Afdeling Rechtstoestand., B.
    - Stukken betreffende de Landmachtorder inzake borst onderscheidingstekenen voor artsen, tandartsen, apothekers en dierenartsen van de geneeskundige dienst van de Koninklijke Landmacht, 1970; 24; 1 omslag
    - Stukken betreffende de Landmachtorder inzake overlegorganen in de Koninklijke Landmacht, 1970; 25; 1 omslag
    - Stukken betreffende wijzigingen van het voorschrift VS 2-1499, "Bepalingen van diverse onderwerpen van algemeen belang voor de Koninklijke Landmacht", 1970-1977; 26; 1 omslag
    - Stukken betreffende regelgeving voor dienstplichtigen van de Troepenmacht in Suriname (TRIS) en de overgang naar de Surinaamse Krijgsmacht, 1970-1977; 27; 1 pak
    - Stukken betreffende procedures inzake verbintenissen MILVA - Algemene Dienst en de integratie van milva's in de Koninklijke Landmacht, 1970-1979; 28; 1 omslag
    - Stukken betreffende wijzigingen van regelingen inzake verbintenissen van personeel van de Nationale Reserve als gevolg van herstructurering van de Nationale Reserve, 1970-1979; 29; 1 omslag
    - Stukken betreffende regelingen inzake beoordelingen van officieren, 1970-1979; 30; 1 omslag
    - Stukken betreffende het dienstverband en de opleidingen van Technisch Specialisten, 1970-1979 (1980); 31; 1 pak
    - Stukken betreffende het ontwerp-voorschrift opleiding tot maatschappelijk werker aan de Sociale Academie, 1971; 32; 1 omslag
    - Minuut van een brief aan de ministers van Buitenlandse Zaken en Financiën met het voorstel de voorlopige formatie van de Koninklijke Landmacht voorshands niet bij Koninklijk Besluit vast te stellen, 1971; 33; 1 stuk
    - Stukken betreffende de regeling inzake kortverband vrijwilligers en vrijwillig nadienenden ten behoeve van aan te nemen automatiseringspersoneel, 1971-1976; 34; 1 omslag
    - Stukken betreffende de regeling inzake de opleiding tot opzichter van fortificatiën en technisch opzichter aan de Hogere Technische School, 1971-1978; 35; 1 omslag
    - Stukken betreffende de regeling inzake de bewegingsvrijheid op algemeen christelijke feestdagen voor militairen die in Nederland hun dienst verrichten,., 1972, 1973; 36; 1 omslag
    - Stukken betreffende de Projectgroep Belangstellingsregistratie, 1973-1977; 37; 1 omslag
    - Stukken betreffende de instelling van het dienstvak van de Militair Psychologische- en Sociologische Dienst, 1973; 38; 1 omslag
    - Stukken betreffende regelingen inzake de initiële opleiding van officieren voor speciale diensten, 1974-1978; 39; 1 omslag
    - Stukken betreffende regelingen inzake de opleiding tot beroeps onderofficier aan de Koninklijke Militaire School, 1975-1978; 40; 1 omslag
    - Stukken betreffende wijzigingen van het Beoordelingsvoorschrift Landmacht 1958, 1975-1978; 41; 1 omslag
    - Stukken betreffende de regeling inzake de inrichting van examens voor de initiële- en vervolgopleidingen voor beroepsonderofficieren en -korporaals, 1976; 42; 1 omslag
    - Stukken betreffende de regelingen inzake de hogere onderofficiersvorming Koninklijke Landmacht/Koninklijke Marechaussee, 1976-1979; 43; 1 omslag
    - Beschikking van de Directie Personeel Koninklijke Landmacht inzake de instelling van de Commissie studie economische wetenschappen voor beroepsofficieren van de Koninklijke Landmacht, 1977; 44; 1 stuk
  - Afdeling Gedragswetenschappen., C.
    - Stukken betreffende het onderzoek naar het leef- en werkklimaat in de Koninklijke Landmacht, 1970-1973; 45; 1 omslag
    - Stukken betreffende een sociaal-psychologisch onderzoek bij Van Heutsz-compagnieën, 1970; 46; 1 omslag
    - Stukken betreffende regelgeving voor dienstplichtigen van de Troepenmacht in Suriname (TRIS) en de overgang naar de Surinaamse Krijgsmacht, 1970-1977; 27
    - Stukken betreffende de instelling van de Projectgroep Functiebeschrijving, -analyse en -waardering en oprichting van het Comité Functieanalyse KL/KMAR, met rapporten, 1974-1979; 47; 1 pak
    - Stukken betreffende de instelling en opheffing van de Begeleidingscommissie Leef- en Werkklimaat Militairen Koninklijke Landmacht n.a.v. het rapport "Dienstplichtigen spreken", 1974-1975, 1979; 48; 1 omslag
      Het rapport ontbreekt.
    - Stukken betreffende de instelling en wijziging van de samenstelling van de Werkgroep Integratie van de vrouw in de Koninklijke Landmacht met een verslag van een studiereis naar de Verenigde Staten m.b.t. de praktische problemen aan de integratie van de vrouw in het Amerikaanse leger in inventariseren, 1976-1977, 1979; 49; 1 omslag
    - Stukken betreffende het onderzoek naar de arbeidssatisfactie, het arbeidsmoreel en het arbeidsgedrag in de Koninklijke Landmacht, 1978; 50; 1 omslag
    - Stukken betreffende instelling van de Stuurgroep Begeleiding Hulpverlening Disfunctioneren van Militairen van de Koninklijke Landmacht en vergaderverslagen, 1978, 1979; 51; 1 omslag
  - Afdeling Functieanalyse Koninklijke Landmacht/Koninklijke Marechaussee., D.
    - Rapport inzake het "Functieanalyse systeem krijgsmacht" en voorstel korte termijnplan 1976, 52; 1 stuk
- SOUSCHEF PERSONEELSZAKEN., III.
  - Afdeling Personeelsvoorziening., A.
    - Stukken betreffende de instelling en de instructie van de Commissie van advies voor benoeming bij een der dienstvakken van officieren voor speciale diensten, het dienstvak van officieren van fortificatiën en een der dienstvakken van officieren technisch opzichter, 1973-1979; 61; 1 omslag
    - Stukken betreffende de instelling en opheffing van de Werkgroep Verbetering aannemingsprocedure vrijwillig dienend personeel bij de KL en het rapport met aanbevelingen van de werkgroep, 1976-1978; 54; 1 omslag
  - Afdeling Individueel Carrière- en Plaatsingsbeleid., B.
    - Beschikkingen van de Opperofficier Personeel Koninklijke Landmacht/Directie Personeel Koninklijke Landmacht inzake wijzigingen van de samenstelling van adviescommissies bij de Koninklijke Landmacht, 1970; 55; 1 omslag
    - Stukken betreffende het carrièrebeleid voor officieren, 1970-1976; 56; 1 omslag
    - Stukken betreffende wijzigingen van de Landmachtmededeling inzake de benoeming tot beroepsofficier voor speciale diensten, 1970; 57; 1 omslag
    - Stukken betreffende de regeling inzake de plaatsingsduur in het buitenland, 1970-1977; 58; 1 omslag
    - Beschikkingen van de Opperofficier Personeel Koninklijke Landmacht/Directie Personeel Koninklijke Landmacht inzake wijzigingen van de samenstelling van de Raad van Advies voor de Koninklijke Landmacht, 1970-1979; 59; 1 omslag
    - Beschikkingen van de Opperofficier Personeel Koninklijke Landmacht/Directie personeel Koninklijke Landmacht inzake wijzigingen van de samenstelling van de Commissie van onderzoek van bezwaarschriften, 1970-1979; 60; 1 omslag
    - Stukken betreffende het memorandum inzake het selecteren, aanwijzen en plaatsen van landmachtattachés, 1974; 62; 1 omslag
    - Stukken betreffende bevorderingsmogelijkheden voor ranglijstkorporaals, 1974-1976.; 53
    - Stukken betreffende de publicatie en evaluatie van het rapport "Beroepsmilitairen geven hun mening", 1974-1977; 63; 1 omslag
    - Stukken betreffende de wijzingen en aanvullingen van de handleiding (ver)-plaatsingen, 1975-1979; 64; 1 pak